Inventaris van het archief van het Institute of Social Studies, 1952-2009
Nationaal Archief, Den Haag
Institute of Social Studies
Institute Social Studies
oudste stuk - jongste stuk: 1952-2009
I211
774 inventarisnummer(s); 23,80 meter
Normale geschreven, getypte en gedrukte documenten, geen bijzondere handschriften.
Nationaal Archief, Den Haag
Institute of Social Studies,, 1952-2009
Het International Institute of Social Studies (ISS) werd in 1952 opgericht en is een instelling voor hoger onderwijs (postacademisch) en wetenschappelijk onderzoek in Den Haag. Het onderwijs en onderzoek zijn gericht op de derde wereld en ontwikkelingssamenwerking. Het archief bevat onder andere stukken betreffende de organisatie en de geschiedenis van ISS, de inrichting van het onderwijs en het beleid op het gebied van onderwijs en onderzoek. Verder veel informatie over de studieprogramma’s en samenwerking met andere universiteiten en instellingen. Daarnaast bevat het archief personeelsdossiers van de hoogleraren die werkzaam waren bij ISS.
Archiefvorming
Geschiedenis van de archiefvormer
Begin 1950 dringt een aantal Eerste Kamerleden aan om voorzieningen te treffen voor universiteiten, hogescholen en andere onderwijsinstellingen om iets te doen voor ontwikkelingslanden en er zorg voor te dragen dat de Nederlandse kennis over Indonesië niet verloren gaat. Hiervoor wordt de commissie De Vries-Woerdeman opgericht. De commissie bepleit een Internationaal Academisch Instituut – later Institute for Social Studies (ISS). Op 11 januari 1952 volgt de oprichting van de ‘Stichting voor Internationale Samenwerking der Nederlandse Universiteiten en Hogescholen’ (Netherlands Universities Foundation for International Coöperation, NUFFIC), waaronder het ISS zal ressorteren. (*Piersma, Op oorlogspad, p. 58).
In oktober 1952 starten de eerste 22 studenten hun opleiding in het door Koningin Juliana aangeboden Paleis Noordeinde. De eerste directeur van zowel NUFFIC als ISS is Prof. Dr. Sjoerd Hofstra. Op 24 maart 1956 wordt het ISS een zelfstandige instelling genaamd: Stichting Internationaal Instituut voor Sociale Studiën, met als eerste rector, tot 1966, Prof.Dr.Ir. Egbert de Vries. Het ISS krijgt een eigen curatorium, waarvan de leden aangewezen worden door de Minister van Onderwijs, Kunsten en Wetenschappen, zij het wel op aanraden van de NUFFIC. (*Heining, Origin and First years, p.6). Een eigen academische staf wordt opgebouwd en het aantal verschillende onderwijsprogramma’s groeit van 2 naar 10. (*Heyning. Origin and First years, p. 22).
In 1958 wordt een bescheiden begin gemaakt met de opzet van een onafhankelijk onderzoeksprogramma. Dit leidt in 1960 tot het opzetten van een speciale Research Division, die belast wordt met de coördinatie en stimulatie van onderzoeksactiviteiten op het instituut. Daarnaast vormt de adviesfunctie één van de belangrijkste nevenactiviteiten van het ISS. Er worden adviezen gegeven over vele zaken, van economische planning, onderwijs en veldonderzoek tot hulp bij het opzetten van een wetenschappelijk centrum. (*Eikelboom. In beider belang p. 68-69).
Begin jaren 70 vindt er binnen het instituut een reorganisatie plaats. Er worden diverse committees gevormd, zoals het Executive Committee (EC), belast met de voorbereiding en uitvoering van het beleid, en het Committee for Teaching and Research, om te adviseren op het gebied van het onderwijsprogramma en het onderzoeksbudget. (*Heijning. Origin and First years, chapter IV).
In augustus 1977 verhuist het ISS samen met de NUFFIC naar het vroegere hotel Wittebrug aan de Badhuiskade 251. De komst van een nieuwe rector, Professor Louis Emmerij is de aanzet tot veranderingen. Het ISS verandert in een meer vraaggestuurde organisatie. Er komt meer nadruk te liggen op onderzoek en internationale samenwerking. (*Dunham. A brief history of the ISS). Door wijziging van de statuten in 1979 is het ISS vanaf die tijd officieel een volledig zelfstandige stichting (*Statuten 1979)
In 1980 wordt de adviesactiviteit gestructureerd door oprichting van de ISS Advisory Service (ISSAS), met als eerste directeur: Dr. Hans van Raay. (*Eikelboom. In beider belang p. 71). Vijf jaar later wordt de ISSAS een aparte stichting met eigen personeel en organisatie onder de vlag van het ISS.
In augustus 1993 verhuist het ISS naar een groter pand aan de Kortenaerkade. Deze periode kenmerkt zich door interne reorganisatie. De statuten worden in 1995 ingrijpend gewijzigd om uitdrukking te geven aan de vele wijzigingen en activiteiten in de omgeving van het ISS. Er is groei in zowel omvang als complexiteit van de activiteiten op het gebied van onderwijs, onderzoek en advieswerk. Het ISS wordt opgenomen in de Wet op het Hoger onderwijs en Wetenschappelijk Onderzoek en er zijn toenemende banden met de Nederlandse universiteiten. (*Statuten 1995)
De Universiteit Utrecht wordt in 2002 penvoerder van het ISS. In 2008 wordt deze samenwerking echter weer beëindigd, vanwege te weinig ontwikkeling in de academische relaties. (*Jaarverslag 2006, p. 4). Sinds 2009 maakt het ISS deel uit van de Erasmus Universiteit Rotterdam.
Rectors ISS
1956-1966 Egbert (E.) de Vries
1966-1973 Jan (J.) Glastra van Loon
1973-1975 Chris (C.A.O. van Nieuwenhuijze
1975-1976 Jos (J.G.M.) Hilhorst
1976-1985 Louis (L.J.) Emmerij
1985 Charles (C.M.) Cooper (interim)
1986-1990 Dirk (D.J.) Wolfson
1990-1995 Geertje (G.) Lycklama à Nijeholt
1995 Henk (H.P.A.) van Roosmalen (interim)
1996-2005 Hans ( J.B.) Opschoor
2005-2009 Louk (L.) de la Rive Box
Geschiedenis van het archiefbeheer
Na een aantal verhuizingen werd het grootste deel van het ISS bestuurs- en personeelsarchief bewaard op een zolder van het instituut aan de Kortenaerkade. De stukken van het curatorium zijn vanaf 1956 ingebonden en bewaard bij het secretariaat van de rector. In september 2013 is begonnen met de bewerking van het archief.
De verwerving van het archief
Het archief is door schenking verworven.
Inhoud en structuur van het archief
Selectie en vernietiging
Het archief is ontdubbeld. Het grootste deel van de personeelsdossiers is vernietigd met uitzondering van de dossiers van de hoogleraren en professoren. De stukken afkomstig van samenwerkingsprojecten waarvan ISS geen penvoerder was zijn vernietigd.
Aanvullingen
De Stichting Internationaal Instituut voor Sociale Studiën houdt per 1 juli 2009 op te bestaan en zal als Universiteitsinstituut binnen de Erasmus Universiteit Rotterdam (EUR) worden opgenomen onder de naam Internationaal Instituut voor Sociale Studiën.
Bron: Integrational Agreement ISS/EUR, 18 december 2008, Loyens en Loeff.
De archieven van de EUR zijn en worden opgenomen in het Stadsarchief Rotterdam. Er zijn dan ook geen aanvullingen te verwachten.
Ordening van het archief
Voor het bestuursarchief is de oorspronkelijke ordening aangehouden, met uitzondering van de notulen die apart zijn opgenomen (inv. nrs.: 77-92, 267-268 en 305-306).
In de notulen van de Executive Council en zijn opvolgers wordt verwezen naar een vergaderstuk met het vergadernummer en een agendanummer. Bij de vergaderstukken bevinden zich per vergadering de agenda’s voor de vergaderstukken. Op de agenda’s staan de nummers die verwijzen naar de achterliggende vergaderstukken of bijlagen, die (over het algemeen) eveneens genummerd zijn.
Aanwijzingen voor de gebruiker
Openbaarheidsbeperkingen
Deels openbaar, deels beperkt openbaar (A).
Materiële beperkingen
Het archief kent geen beperkingen voor het raadplegen van stukken als gevolg van slechte materiële staat.
Aanvraaginstructie
Openbare archiefstukken kunnen online worden aangevraagd en gereserveerd. U kunt dit ook via de terminals in de studiezaal van het Nationaal Archief doen. Om te kunnen reserveren dient u de volgende stappen te volgen:
U maakt een profiel aan op www.gahetna.nl, en logt vervolgens in
Via de archiefinventaris (alleen de beschrijvingen met rode nummers) selecteert u het gewenste archiefstuk door op de knop 'Reserveren' te klikken
In het volgende scherm geeft u aan op welke dag u het archiefstuk wilt inzien
Indien u zich bevindt in de studiezaal en een tafelnummer heeft ontvangen kunt u dit nummer vermelden. Als u geen tafelnummer heeft kunt u tafelnummer 777 laten staan
Vervolgens bevestigt u uw reservering door deze te versturen.
Verwant materiaal
Beschikbaarheid van kopieën
Inventarisnummers van dit archief zijn niet in kopievorm beschikbaar
Verwante archieven
Stukken uit de beginjaren van het ISS zijn te vinden in het Nationaal Archief, archiefinventaris 2.19.291, SSA-NUFFIC.
Alsmede in archiefinventaris 2.21.205.48, collectie J. le Poole (Adjunct-directeur van het ISS), inv. Nr. 77.
Over de huisvesting van het ISS in de jaren 1965-1974, zie archiefinventaris 3.21.25, Stichting Het Oude Hof.
Bij het Internationaal Instituut voor Sociale Geschiedenis (IISG) in Amsterdam bevindt zich het archief van Jan Barents (oud bestuurder van het ISS) Nr./10622/ARCH00021, inv. nrs. 84-89, 90.
Gemeentearchief van Rotterdam: Archiefinventaris: 65 Nederlandse Hogeschool (HEN), inv. nr. 914: 1952-1956 (tot de afsplitsing Institute for Social Studies). In het Gelders archief: Archiefinventaris 0740, inv. nr. 1699.
Stukken betreffende de oprichting en reorganisatie van de Stichting voor Internationale Samenwerking der Nederlandse Universiteiten en Hogescholen, 1951-1954.
In het Utrecht Archief – 59 Rijksuniversiteit Utrecht, inv. nr. 2708.
Stukken betreffende de Stichting voor Internationale Samenwerking der Nederlandse universiteiten en hogescholen en het Institute of Social Studies, 1950-1954.
Literatuur
Eijkelboom, Tanja, Bos Bertine en Stans Wieteke (2005). In beider belang?: de Nederlandse bijdrage aan het fellowshipprogramma in de jaren vijftig en zestig. Utrecht: Universiteit van Utrecht
[Heijning, A.G.](ca. 1993). [Origin and First years] Institute of Social Studies. Den Haag
Heyning, Ton (1990). Rectors of the ISS from past to present. Alumni magazine. Spring 1990, nr. 1, p. 4-5
Jaarverslagen ISS, 1956-2007
Piersma, Hinke.(2006). Op oorlogspad: Jaap le Poole, verzetsman voor het leven. Amsterdam: Boom
Statuten/Articles Institute of Social Studies 1979 en 1995. Den Haag
International Institute of Social Studies - Wikipedia, geraadpleegd 7-9-2013
Dunham, David. A brief history of ISS, geraadpleegd 11-8-2014
Beschrijving van de series en archiefbestanddelen
- Algemeen, A.
  - Vergaderstukken, A.1
    - Algemeen, A.1.1
      - List of Topics EC/EB/IB, 1990 - 2009; 1; 1 omslag
        Openbaarheid beperkt tot 01-01-2030
      - List of Decisions EC/EB/IB, nrs. 222-300, 1-16, 1-137, 1-66, jan 1992 - 14 dec 2004; 2; 1 omslag
        Openbaarheid beperkt tot 01-01-2025
    - Curatorium / Board of Trustees, A.1.2
      Vormt het bestuur van het ISS van 1956-2002. De voorzitter, tevens lid, en ten hoogste 6 (later 9) leden worden benoemd door de minister, tot 1979 op voordracht van bestuursleden van het NUFFIC.
      - Agenda’s, notulen en bijlagen bij de vergaderingen, 1956 - 2001; 3-68; 66 banden
        - 1956, nrs.: 1-5, 3
        - 1957, nrs.: 6-10, 4
        - 1958, nrs.: 11-13, 5
        - 1958, nrs.: 14-16, 6
        - 1959, nrs.: 17-20, 7
        - 1959, nrs.: 21-22, 8
        - 1960, nrs.: 23-25, 9
        - 1960, nrs.: 26-28, 10
        - 1961, nrs.: 29-31, 11
        - 1961, nrs.: 32-33, 12
        - 1962, nrs.: 34-36, 13
        - 1962, nr.: 37, 14
        - 1962, nr.: 38, 15
        - 1963, nrs.: 39-41, 16
        - 1963, nrs.: 42-43, 17
        - 1963, nrs.: 44-45, 18
        - 1964, nrs.: 46-48, 19
        - 1964, nrs.: 49-50, 20
        - 1964, nrs.: 51-54, 21
        - 1965, nrs.: 55-58, 22
        - 1965, nrs.: 59-62, 23
        - 1966, nrs.: 63-66, 24
        - 1966, nrs.: 67-68, 25
        - 1967, nrs.: 69-72, 26
        - 1968, nrs.: 73-77, 27
        - 1969, nrs.: 77-82, 28
        - 1970, nrs.: 82-87, 29
        - 1971, nrs.: 87-93, 30
        - 1972, nrs.: 94-99, 31
        - 1973, nrs.: 100-106, 32
        - 1974, nrs.: 107-111, 33
        - 1974, nrs.: 112-116, 34
        - 1975, nrs. 117-120, 35
        - 1975, nrs.: 121-124, 36
        - 1976, nrs.: 125-127, 37
        - 1976, nrs.: 128-130, 38
        - 1976, nrs.: 131-133, 39
        - 1977, nrs.: 134-138, 40
        - 1978, nrs.: 139-140, 41
        - 1978, nrs.: 141-145, 42
        - 1979, nrs. 146-149, 43
        - 1980, nrs. 150-151, 44
        - 1980, nrs. 152-154, 45
        - 1981, nrs. 155-158, 46
        - 1982, nrs. 159-162, 47
          Met los accountantsrapport 1981
        - 1983, nrs. 162-165, 48
        - 1984, nrs. 166-168, 49
        - 1985, nrs. 169-172, 50
        - 1986, nrs. 173-176, 51
        - 1987, nrs. 177-178, 52
        - 1988, nrs. 179-181, 53
        - 1989, nrs. 182-183, 54
        - 1990, nrs. 184-186, 55
        - 1991, nrs. 187-189, 56
        - 1992, nrs. 190-191, 57
        - 1992, nrs. 192-193, 58
        - 1993, nrs. 194-195, 59
        - 1994, nrs. 196-198, 60
        - 1994, nrs. 199-200, 61
        - 1995, nrs. 201-204, 62
        - 1996, nrs. 205-207, 63
        - 1997, nrs. 208-211, 64
        - 1998, nrs. 212-215, 65
        - 1999, nrs. 216-219, 66
          Openbaarheid beperkt tot 01-01-2020
        - 2000, nrs. 220-223, 67
          Openbaarheid beperkt tot 01-01-2021
        - 2001, nrs. 224-227, 68
          Openbaarheid beperkt tot 01-01-2022
      - Raad van Toezicht / Board of Supervisors, A.1.2.1
        Opvolger van het Curatorium sinds 2002. Houdt toezicht op het College van Bestuur. Geeft onafhankelijk advies aan de Institute Board over alle aspecten van het ISS.
        - Agenda’s, notulen en bijlagen bij de vergaderingen, 2002 - 2009; 69-76; 8 banden
          - 2002, nrs. 1-4, 69
            Openbaarheid beperkt tot 01-01-2023
          - 2003, nrs. 5-8, 70
            Openbaarheid beperkt tot 01-01-2024
          - 2004, nrs. 9-12, 71
          - 2005, nrs. 13-15, 72
            Openbaarheid beperkt tot 01-01-2026
          - 2006, nrs. 16-19, 73
            Openbaarheid beperkt tot 01-01-2027
          - 2007, nrs. 20-22, 74
            Openbaarheid beperkt tot 01-01-2028
          - 2008, nrs, 23-25, 75
            Openbaarheid beperkt tot 01-01-2029
          - 2009, nrs. 26-27, 76
      - Executive Council (EC), A.1.2.2
        Uitvoerend orgaan dat bestaat uit de rector, deputy rector en drie academische stafleden. Dit orgaan was belast met de voorbereiding en uitvoering van het ISS beleid. De eerste vergadering was op 28 oktober 1971. De EC werd in 1995 opgevolgd door de Executive Board (EB)
        - Notulen, 1971 - 1995; 77-92; 16 omslagen
          - november 1971, 3 februari 1972, 26 mei 1972 - 14 juni 1973, nrs.: 4, 14 en 28-79, 77
            Nr.: 49 ontbreekt
          - 21 juni 1973 - 7 november 1974, nrs.: 77-130, 78
            in enkele gevallen drafts i.p.v. approved
          - 14 november 1974 - 25 september 1975, nrs.: 131-165, 79
          - 2 oktober 1975 - 6 oktober 1977, nrs.: 166-207, 1-33, 80
            Nrs. 8, 15 en 17 ontbreken
          - 13 oktober 1977 - 14 juni 1979, nrs.: 34-60, 1-33, 81
          - 26 juni 1979 - 27 januari 1981, nrs.: 34 - 64, 1-13, 82
          - 5 februari 1981 - 4 februari 1982, nrs.: 15-49, 83
          - 11 februari 1982 - 3 februari 1983, nrs.: 50-68, 1-17, 84
          - 10 februari 1983 - 19 januari 1984, nrs.: 18-48, 85
          - 26 januari 1984 - 22 november 1984, nrs.: 49-66, 1-12, 86
          - 6 december 1984 - 22 mei 1986, nrs.: 13-61, 87
          - 12 juni 1986 - 26 mei 1988, nrs.: 63-124, 88
          - 9 juni 1988 - 31 oktober 1989, nrs.: 125-169, 89
          - 14 november 1989 - 30 maart 1992, nrs.: 170-227, 90
          - 14 april 1992 - 17 december 1993, nrs.: 228-269, 91
          - 11 januari 1994 - 29 mei 1995, nrs.: 270-302, 92
        - Agenda's en bijlagen bij de vergaderingen, 1971 - 1995; 93-266; 174 omslagen
          - 28 oktober 1971 - 23 december 1971, nrs. 1-9, 93
          - 13 januari 1972 - 2 maart 1972, nrs. 10-18, 94
          - 9 maart 1972 - 8 juni 1972, nrs.: 19-30, 95
          - 16 juni 1972 - 18 september 1972, nrs.: 31-41, 96
          - 21 september 1972 - 16 november 1972, nrs.: 42-50, 97
          - 30 november 1972 - 1 februari 1973, nrs.: 51-58, 98
          - 8 februari 1973 - 5 april 1973, nrs.: 59-67, 99
          - 12 april 1973 - 6 juni 1973, nrs.: 68-75, 100
          - 14 juni 1973 - 17 augustus 1973, nrs.: 76-82, 101
          - 24 augustus 1973 - 18 oktober 1973, nrs.: 83-91, 102
          - 26 oktober 1973 - 6 december 1973, nrs.: 92-98, 103
          - 13 december 1973 - 31 januari 1974, nrs.: 99-103, 104
          - 7 februari 1974 - 21 maart 1974, nrs.: 104-107, 105
          - 29 maart 1974 - 6 juni 1974, nrs.: 108-115, 106
          - 20 juni 1974 - 19 september 1974, nrs.: 116-123, 107
          - 26 september 1974 - 14 november 1974, nrs.: 124-131, 108
          - 21 november 1974 - 16 januari 1975, nrs.: 132-138, 109
          - 23 januari 1975 - 27 maart 1975, nrs.: 139-146, 110
          - 3 april 1975 - 7 mei 1975, nrs.: 147-152, 111
          - 15 mei 1975 - 26 juni 1975, nrs.: 153-159, 112
          - 4 juli 1975 - 24 juli 1975, nrs.: 160-161, 113
          - 21 augustus 1975 - 2 oktober 1975, nrs.: 162-166, 114
          - 9 oktober 1975 - 27 november 1975, nrs.: 167-174, 115
          - 11 december 1975 - 18 maart 1976, nrs.: 175-187, 116
            vanaf 18 maart 1976 tot 8 september 1977 geen vergaderstukken.
          - 8 september 1977 - 27 oktober 1977, nrs.: 29-36, 117
          - 10 november 1977 - 14 december 1977, nrs.: 37-40, 118
          - 6 januari 1978 - 30 maart 1978, nrs.: 41-50, 119
          - 6 april 1978 - 16 juni 1978, nrs.: 51-56, 120
          - 22 juni 1978 - 17 augustus 1978, nrs.: 57-60, 121
          - 24 augustus 1978 - 28 september 1978, nrs.: 1-6, 122
          - 5 oktober 1978 - 16 november 1978, nrs.: 7-11, 123
          - 30 november 1978 - 18 januari 1979, nrs.: 12-18, 124
          - 25 januari 1979 - 1 maart 1979, nrs.: 19-22, 125
          - 8 maart 1979 - 29 maart 1979, nrs.: 23-25, 126
          - 5 april 1979 - 8 juni 1979, nrs.: 26-32, 127
          - 14 juni 1979 - 20 augustus 1979, nrs.: 33-36, 128
          - 6 september 1979 - 11 oktober 1979, nrs.: 37-42, 129
          - 24 oktober 1979 - 1 november 1979, nrs.: 43-44, 130
          - 15 november 1979-13 december 1979, nrs.: 45-48, 131
            Nr. 46 ontbreekt.
          - 20 december 1979 - 17 januari 1979, nrs.: 49-51, 132
          - 24 januari 1980 - 27 maart 1980, nrs.: 52-56, 133
          - 3 april 1980 - 17 april 1980, nrs.: 57-59, 134
          - 8 mei 1980 - 19 juni 1980, nrs.: 60-62, 135
          - 25 juni 1980 - 13 augustus 1980, nrs.: 63-64, 136
          - 11 september 1980 - 30 oktober 1980, nrs.: 1-6, 137
          - 6 november 1980 - 8 januari 1981, nrs.: 7-12, 138
          - 22 januari 1981 - 26 februari 1981, nrs.: 13-17, 139
          - 12 maart 1981 - 9 april 1981, nrs.: 18-21, 140
          - 16 april 1981 - 1 mei 1981, nrs.: 22-23, 141
          - 7 mei 1981 - 29 mei 1981, nrs.: 24-27, 142
          - 11 juni 1981 - 18 juni 1981, nrs.: 28-29, 143
          - 9 juli 1981 - 27 augustus 1981, nrs.: 30-33, 144
          - 9 september 1981 - 29 oktober 1981, nrs.: 34-38, 145
          - 5 november 1981 - 26 november 1981, nrs.: 39-41, 146
          - 3 december 1981, nr.: 42, 147
          - 10 december 1981 - 28 januari 1982, nrs.: 43-48, 148
          - 4 februari 1982 - 25 februari 1982, nrs.: 49-52, 149
          - 4 maart 1982 - 17 maart 1982, nrs.: 53-55, 150
          - 26 maart 1982 - 1 april 1982, nrs. 56-57, 151
          - 8 april 1982, nr.: 58, 152
          - 22 april 1982 - 13 mei 1982, nrs.: 59-62, 153
          - 19 mei 1982 - 24 juni 1982, nrs.: 63-67, 154
          - 15 juli 1982, nr.: 68, 155
          - 2 sept 1982 - 9 sept 1982, nrs. 1-2, 156
          - 16 sept 1982 - 28 okt 1982, nrs. 3-7, 157
          - 4 november 1982, nr. 8, 158
          - 11 nov 1982 - 26 nov 1982, nrs.: 9-10, 159
          - 2 dec 1982 - 23 dec 1982, nrs.: 11-14, 160
          - 13 jan 1983 - 10 feb 1983, nrs. 15-18, 161
          - 24 feb 1983 - 24 mrt 1983, nrs.: 19-22, 162
          - 31 mrt 1983 - 21 apr 1983, nrs.: 23-26, 163
          - 28 apr 1983 - 2 juni 1983, nrs.: 27-30, 164
          - 9 juni 1983 - 23 juni 1983, nrs.: 31-32, 165
          - 25 aug 1983 - 1 sept 1983, nrs.: 33-34, 166
          - 8 sept 1983 - 10 nov 1983, nrs.: 35-42, 167
          - 24 nov 1983 - 8 dec 1983, nrs.: 43-44, 168
          - 15 dec 1983 - 22 dec 1983, nrs.: 45-46, 169
          - 12 jan 1984 - 26 jan 1984, nrs.: 47-49, 170
          - 2 feb 1984 - 23 feb 1984, nrs.: 50-52, 171
          - 1 mrt 1984 - 22 mrt 1984, nrs.: 53-55, 172
          - 29 mrt 1984 - 3 mei 1984, nrs.: 56-59, 173
            bij nrs. 58 en 59 geen agenda
          - 10 mei 1984 - 17 mei 1984, nrs.: 60-61, 174
            bij nr. 61 geen agenda
          - 24 mei 1984 - 5 juli 1984, nrs.: 62-65, 175
          - 19 juli 1984 - 30 augustus 1984, nrs.: 66, 1 en 2, 176
          - 20 september 1984 - 10 oktober 1984, nrs.: 3-6, 177
          - 18 oktober 1984 - 1 november 1984, nrs.: 7-9, 178
          - 8 november 1984 - 6 december 1984, nrs.: 10-13, 179
          - 13 december 1984 - 31 januari 1985, nrs. 14-18, 180
          - 14 februari 1985 - 28 maart 1985, nrs.: 19-22, 181
          - 4 april 1985 - 18 april 1985, nrs.: 23-25, 182
          - 25 april 1985 - 17 mei 1985, nrs.: 26-28, 183
          - 30 mei 1985 - 20 juni 1985, nrs.:29-31, 184
          - 27 juni 1985 - 10 juli 1985, nrs.: 32-34, 185
          - 22 augustus 1985 - 5 september 1985, nrs.: 35-36, 186
          - 12 september 1985 - 3 oktober 1985, nrs.: 37-39, 187
          - 16 oktober 1985 - 7 november 1985, nrs.: 40-41, 188
          - 14 november 1985 - 12 december 1985, nrs.: 42-45, 189
          - 19 december 1985 - 20 februari 1986, nrs.: 46-52, 190
          - 27 februari 1986 - 20 maart 1986, nrs.: 53-56, 191
          - 27 maart 1986 - 6 mei 1986, nrs.: 57-59, 192
          - 15 mei 1986 - 12 juni 1986, nrs.: 60-63, 193
          - 26 juni 1986 - 31 juli 1986, nrs.: 64-65, 194
          - 21 augustus 1986 - 2 oktober 1965, nrs.: 66-70, 195
          - 9 oktober 1986 - 13 november 1986, nrs.: 71-76, 196
          - 27 november 1986 - 18 december 1986, nrs.: 77-80, 197
            Nr. 81 ontbreekt
          - 22 januari 1987 - 19 maart 1987, nrs.: 82-87, 198
            Nr. 84 ontbreekt
          - 2 april 1987 - 16 april 1987, nrs.: 88-90, 199
          - 28 april 1987 - 27 mei 1987, nrs.: 91-95, 200
          - 11 juni 1987 - 2 juli 1987, nrs.: 96-98, 201
          - 9 juli 1987 - 10 september 1987, nrs.: 99-102, 202
          - 17 september 1987 - 8 oktober 1987, nrs.: 103-105, 203
          - 22 oktober 1987 - 19 november 1987, nrs.: 106-108, 204
          - 3 december 1987, nr. 109, 205
          - 10 december 1987 - 17 december 1987, nrs. 110-111, 206
          - 7 januari 1988 - 21 januari 1988, nrs.: 112-114, 207
          - 4 februari 1988 - 12 maart 1988, nrs.: 115-119, 208
          - 31 maart 1988 - 9 mei 1988, nrs.: 120-122, 209
          - 19 mei 1988 - 9 juni 1988, nrs.: 123-125, 210
          - 23 juni 1988 - 30 juni 1988, nrs.: 126-127, 211
          - 1 september 1988 - 29 september 1988, nrs.: 128-132, 212
          - 6 oktober 1988 - 27 oktober 1988, nrs.: 133-135, 213
          - 10 november 1988 - 15 december 1988, nrs.: 136-140, 214
          - 22 december 1988 - 12 januari 1989, nrs.: 141-143, 215
          - 19 januari 1989 - 16 februari 1989, nrs.: 144-147, 216
          - 2 maart 1989 - 6 april 1989, nrs,.: 148-152, 217
          - april 1989 - 18 mei 1989, nrs.: 153-155, 218
          - 31 mei 1989 - 29 juni 1989, nrs.: 156-160, 219
          - 6 juli 1989 - 3 oktober 1989, nrs.: 160-166, 220
          - 10 oktober 1989 - 31 oktober 1989, nrs.: 167-169, 221
          - 14 november 1989 - 12 december 1989, nrs.: 170-173, 222
          - 16 januari 1990 - 30 januari 1990, nrs.: 174-175, 223